最高法院刑事判決　　　　　　　　　 111年度台上字第3853號
上　訴　人　許家林



選任辯護人　林春榮律師
上列上訴人因過失致人於死案件，不服臺灣高等法院臺中分院中
華民國111 年5 月18日第二審判決（110 年度交上訴字第2061號
，起訴案號：臺灣彰化地方檢察署109 年度偵字第13010 號、11
0 年度偵字第1641、1642號），提起上訴，本院判決如下：
    主  文
上訴駁回。
    理  由
一、按刑事訴訟法第377 條規定，上訴於第三審法院，非以判決
    違背法令為理由，不得為之。是提起第三審上訴，應以原判
    決違背法令為理由，係屬法定要件。如果上訴理由書狀並未
    依據卷內訴訟資料，具體指摘原判決不適用何種法則或如何
    適用不當，或所指摘原判決違法情事，顯與法律規定得為第
    三審上訴理由之違法情形，不相適合時，均應認其上訴為違
    背法律上之程式，予以駁回。
二、本件原審認定上訴人許家林有其判決事實欄所載之犯行明確
    ，因而撤銷第一審之科刑判決，改判仍論處上訴人過失致人
    於死罪刑（處有期徒刑1 年）。已詳述認定犯罪事實所憑之
    證據及其認定之理由，從形式上觀察，並無足以影響判決結
    果之違法情形存在。
三、刑之量定，係屬事實審法院得依職權自由裁量之事項，苟已
    以行為人之責任為基礎，並審酌刑法第57條各款所列情狀而
    合於法律規定之範圍，並無違反公平、比例及罪刑相當原則
    而濫用其裁量者，即不得遽指為違法。原審就上訴人本件犯
    行，以其責任為基礎，復依憑相關量刑事由之調查結果，具
    體審酌刑法第57條所定各情，予以綜合考量，已敘明上訴人
    為本件交通事故之肇事次因；犯後坦承犯行之態度；事故後
    有報案尋求救護之意；不能證明上訴人要求其子許財益頂替
    ，但對於許財益頂替所為實難諉為不知；事故後向被害人家
    屬致意、洽談和解之經過以及終未能達成和解等情，而為刑
    之量定（處有期徒刑1年，見原判決第7至15頁），既未逾越
    法定刑範圍，復無違反罪責原則、公平原則之情事，且俱有
    卷內資料可按，自無違法可言。上訴意旨以上訴人係於民國
    109 年5月6日始知悉許財益有頂替乙事，原判決逕以通聯紀
    錄認其於案發當時已知悉，顯與論理法則相違；本件未達成
    和解，係因被害人家屬要求不合理所致，原判決遽以量刑，
    有適用法則不當及有利證據不採之違法等語，仍係就原審量
    刑裁量權之適法行使，以及已說明之事項，任意指摘，依上
    述說明，自非合法之第三審上訴理由。又原審就上訴人聲請
    傳喚許志榮作證，已敘明：上訴人辯稱係許志榮撥打電話予
    許財益云云，如何不足採信，惟亦不能認定上訴人有要求許
    財益頂替，就此部分之量刑事由，無再傳喚許志榮為無益調
    查之必要，而未再依其聲請傳喚（見原判決第15至16頁），
    同無上訴意旨指摘之調查未盡以及違反證據法則之違誤。至
    原判決理由欄三、㈢、3 雖一度記載「上訴人行動電話門號
    0000000000」（見原判決第9 頁第16行），係顯然之誤載，
    然與判決本旨不生影響，同無判決違法可指。
四、諭知緩刑，除應具備刑法第74條第1 項各款之要件外，並須
    有可認為以暫不執行為適當之情形，始得為之。至宣告緩刑
    與否，乃原事實審法院依職權得自由裁量之事項，原審斟酌
    情狀未宣告緩刑，既不違背法令，當事人亦不得以其未諭知
    緩刑，執為提起第三審之上訴理由。準此，本件原審未對上
    訴人宣告緩刑，業於判決內敘明不宜宣告之理由綦詳（見原
    判決第15頁），亦不能指為違法。上訴意旨猶執和解不成立
    係被害人家屬要求不合理、上訴人確實不知許財益冒名頂替
    ，指摘原判決未宣告緩刑不當。仍係持憑己見，而為之指摘
    ，並非適法之第三審上訴理由。
五、以上及其餘上訴意旨，係置原判決之論敘於不顧，無非就原
    審量刑職權之適法行使，徒憑己見，任意指為違法，或就不
    影響判決結果之枝節事項，執為指摘，核與法律規定得為第
    三審上訴理由之違法情形不相適合。依上說明，應認其上訴
    為違背法律上之程式，予以駁回。
據上論結，應依刑事訴訟法第395條前段，判決如主文。
中    華    民    國   111    年    9     月    22    日
                  刑事第二庭審判長法  官  林  勤  純  
                                  法  官  李  釱  任  
                                  法  官  黃  斯  偉  
                                  法  官  吳  秋  宏  
                                  法  官  王  梅  英  
本件正本證明與原本無異
                                  書記官
中    華    民    國   111    年    9     月    28    日